【裁判字號】    98,交聲,1069
【裁判日期】    980603
【裁判案由】    違反道路交通管理處罰條例聲明異議
【裁判全文】
臺灣桃園地方法院交通事件裁定      98年度交聲字第1069號
原處分機關  交通部公路總局新竹區監理所
異  議  人
即受處分人  甲○○
上列異議人因違反道路交通管理處罰條例案件，對於交通部公路
總局新竹區監理所中華民國98年3 月26日壢監裁罰字第裁53－DB
0000000號裁決書所為之處分，聲明異議，本院裁定如下：
    主  文
異議駁回。
    理  由
一、原處分意旨略以：異議人即受處分人甲○○駕駛其所有車牌
    號碼5476－FR號自用小客車，於民國98年2 月2 日上午6 時
    58 分 許，在桃園縣八德市○○路與裕和街口闖紅燈直行，
    經警當場攔停製單舉發「闖紅燈（直行）」，異議人雖於應
    到案日期前提出申訴，但原處分機關交通部公路總局新竹區
    監理所函詢舉發單位結果，仍認其確有前開違規行為，依道
    路交通管理處罰條例第53條第1 項規定及違反道路交通管理
    事件統一裁罰基準及處理細則等規定，裁處異議人罰鍰新臺
    幣（下同）2,700 元，並記違規點數3 點。
二、聲明異議意旨略以：伊是在綠燈的末段時間進入路口後，才
    見到號誌轉為黃燈，並無闖紅燈，且員警並無錄影器材，實
    有誤判可能，又該路口號誌之閃黃燈秒數僅2 秒太短云云。
三、按汽車駕駛人，行經有燈光號誌管制之交岔路口闖紅燈者，
    處新臺幣一千八百元以上五千四百元以下罰鍰；又汽車駕駛
    人違反第53條規定者，除依原條款處罰鍰外，並記違規點數
    三點，道路交通管理處罰條例第53條第1 項、第63條第1 項
    第3 款定有明文。次按道路交通案件處理辦法第19條規定，
    交通法庭認為聲明異議無理由者，應以裁定駁回之。
四、經查，桃園縣八德市○○路與裕和街之路口設置有燈光號誌
    管制乙節，為異議人所自承（見本院卷第25頁反面），並經
    證人即舉發員警謝志誠明確證述在卷（見本院卷第26頁），
    復有該路口號誌照片6 張附卷為憑（見本院卷第7 至10頁）
    ；又異議人駕車於前開時、地，違規闖紅燈直行而經警舉發
    闖紅燈等情，業據證人謝志誠到庭具結證稱：伊當時站在距
    離該路口約200 公尺處之中華路與高城路口之馬路旁執勤，
    伊負責攔查取締中華路上往桃園方向之車輛，故伊的視線專
    注於中華路與裕和街口，當時天候晴，光線充足，視線上並
    無屏蔽之處，伊可以清楚看到中華路與裕和街之號誌及車輛
    行駛情形，伊看到該路口號誌已經轉變為紅燈後，先是一輛
    車牌號碼V7－7190號自用小客車由中華路闖紅燈直行而來，
    緊跟著是異議人車輛，亦闖紅燈直行而來，伊和同事黃坤正
    旋上前攔查，黃坤正負責對V7－7190號自用小客車開單取締
    ，伊則對異議人車輛開單取締，異議人車輛確實是在號誌已
    轉變為紅燈後才闖紅燈通過該路口，並非異議人所述快速通
    過黃燈的情形等語屬實（見本院卷第26至27頁反面），所述
    情節與異議人自承：當時連同伊的車在內，共有2 台車被警
    察攔下來，警察說這2 台車都闖紅燈，當時另1 台車的駕駛
    人就告訴伊不要和警察爭執有無闖紅燈，請警察開輕一點的
    罰單就好等語（見本院卷第27頁反面），若合符節。經本院
    函查交通部公路總局新竹區間里所桃園監理站結果，該日同
    地確有車牌號碼V7－7190號自用小客車同時因闖紅燈而遭警
    攔停舉發，且該違規人業於98年2 月19日以自動繳納罰鍰結
    案乙情，有該機關桃園監理站98年5 月27日竹監壢字第0980
    011484號函及所附該案舉發違反道路交通管理事件通知單1
    紙在卷可稽（見本院卷第33、34頁），並參諸現場照片所示
    謝志誠站立位置，與本件路口間並無視線屏蔽（見本院卷第
    7 頁上幅），可見謝志誠所述異議人違規情節，信而有徵，
    謝志誠應能明確看見燈號及異議人違規闖紅燈直行，不致誤
    判。衡諸上揭證人謝志誠乃為現場目擊者，既到庭在法官面
    前，以言詞供述本件待證事實，且具結擔保其真正，而卷存
    資料並無證據足以證明其證詞係屬虛偽，亦無不可採之品行
    證據或前科證據存在，自不得僅以證人謝志誠係本件製單舉
    發之在場執勤員警，而全盤抹煞其在訴訟上所具有之原證人
    資格，異議人復無法舉出任何對其有利之證據，彈劾上揭證
    言之可信性，以使法院產生任何合理之懷疑，是異議人所辯
    ，尚無可採。至除該證人之證詞外，固無另以錄影或照相方
    式拍攝車輛違規錄影帶或照片可資證明，惟按諸一般警員執
    行交通勤務，法律並未規定要求其就闖紅燈等違規事項，悉
    應錄影或拍照存證，且此等違規情事，常係發生於一剎那之
    間，除非案發當時，恰有預先錄影或擺設可供緊急照相之設
    備，否則要求執勤員警或舉發機關予以緊急錄影或照相，並
    以此為憑，未免不切實際。衡諸該員警係依法執行公務，既
    不認識異議人，雙方亦無任何嫌隙可言，當不至甘冒犯偽證
    罪之風險，蓄意加以構陷。尤以異議人先後所辯情節，其先
    辯稱：當時係儘速通過閃黃燈號誌云云，後改辯以：是在綠
    燈時進入路口，後來才變為黃燈，伊不清楚有無變為紅燈云
    云（見本院卷第3 、18、26頁），所辯不一，更見情虛。至
    其雖另以：黃燈秒數過短云云為辯，然異議人既係在紅燈時
    違規闖入路口，已如前述，與黃燈秒數之長短，並無關連，
    所辯尚無可採。綜上，本件違規行為，事證已臻明確。
五、綜上所述，受處分人確有於前揭時、地闖紅燈之違規行為，
    原處分機關依道路交通管理處罰條例第53條第1 項、第63條
    第1 項第3 款、違反道路交通管理事件統一裁罰基準及處理
    細則等規定，裁處受處分人罰鍰2,700 元並記違規點數3 點
    ，核無違誤，本件異議為無理由，應予駁回。
據上論斷，應依道路交通案件處理辦法第19條，裁定如主文。
中    華    民    國    98    年    6     月    3     日
                  交通法庭    法  官  蘇琬能
以上正本證明與原本無異。
如不服本裁定，應於裁定送達後5 日內向本院提出抗告狀。
                              書記官  何伊羚
中    華    民    國    98    年    6     月    3     日


司法院資訊處製作；財團法人民間司法改革基金會備份。
